臺灣新北地方法院刑事判決
111年度審訴字第735號
公  訴  人  臺灣新北地方檢察署檢察官
被      告  陳渼芯


選任辯護人  江燕偉律師
上列被告因偽造文書案件，經檢察官提起公訴（110年度偵字第4
7415號），被告於本院準備程序中就被訴事實為有罪之陳述，經
本院合議庭裁定由受命法官獨任進行簡式審判程序，判決如下：
    主  文
陳渼芯犯行使偽造私文書罪，處有期徒刑參月，如易科罰金，以
新臺幣壹仟元折算壹日。緩刑貳年。編號GM029844號大家房屋買
賣議價委託書受託人經紀人員簽名欄內偽造之「卓瑞燕」簽名壹
枚沒收。
    事  實
一、陳渼芯、詹淳臻、卓瑞燕均係林利鴻擔任負責人、址設新北
    市○○區○○○路000號大家房屋三重運動公園加盟店昱承房屋仲
    介有限公司（下稱三重運動公園店）之仲介業務員。緣陳渼
    芯前分別委託三重運動公園店、大家房屋三重力行大勇加盟
    店永上不動產仲介經紀有限公司（下稱大勇店）出售許彥霖
    所有、位在新北市○○區○○○路000巷0號6樓之房屋1棟（下稱
    系爭房屋）。嗣大勇店先行覓得已達出價金額新臺幣（下同
    ）1,400萬元之買家，遂通知陳渼芯已有買家出價至其約定
    之價額，詎陳渼芯反悔，不願以該價額成交，為退掉大勇店
    之斡旋，竟基於行使偽造私文書之犯意，於民國110年5月4
    日某時，在三重運動公園店內，明知其未取得三重運動公園
    店店長卓瑞燕之同意或授權，於編號GM029844號大家房屋買
    賣議價委託書上填妥議價標的即系爭房屋之地址及議價金額
    1,500萬元後，委請不知情之詹淳臻（所涉偽造文書罪嫌部
    分，另經檢察官為不起訴處分）擔任委託人，在該買賣議價
    委託書「契約審閱權」欄「委託人確認簽名」項下簽署「詹
    淳臻」之簽名，而陳渼芯取回簽妥委託人簽名之上開買賣議
    價委託書後，隨即在該買賣議價委託書受託人經紀人員簽名
    欄內偽造「卓瑞燕」之簽名1枚，用以表示三重運動公園店
    店長卓瑞燕受詹淳臻委託以1,500萬元議價購買系爭房屋之
    意，而偽造上開買賣議價委託書1份，進而透過通訊軟體LIN
    E，將上開偽造之買賣議價委託書傳送予大勇店店長陳勁瑋
    而行使之，足以生損害於卓瑞燕、陳勁瑋。嗣大勇店店長陳
    勁瑋收到上開買賣議價委託書之訊息後，前往三重運動公園
    店詢問陳渼芯，始查知上情。
二、案經新北市政府警察局三重分局報告臺灣新北地方檢察署檢
    察官偵查起訴。
    理  由
壹、程序方面：
    本件被告陳渼芯所犯係死刑、無期徒刑、最輕本刑為3年以
    上有期徒刑以外之罪，其於準備程序中就被訴事實為有罪之
    陳述，經法官告知簡式審判程序之旨，並聽取公訴人及被告
    、辯護人之意見後，依刑事訴訟法第273條之1第1項規定，
    由本院合議庭裁定由受命法官獨任進行簡式審判程序，且依
    刑事訴訟法第273條之2及第159條第2項規定，不適用傳聞法
    則有關限制證據能力之相關規定，合先敘明。
貳、實體方面：
一、上揭犯罪事實，業經被告陳渼芯於本院準備程序及審理時均
    坦承不諱，核與證人林利鴻、詹淳臻於警詢及偵查中、證人
    卓瑞燕於警詢中、證人陳勁瑋於偵查中之證述相符，並有編
    號GM029844號大家房屋買賣議價委託書影本1紙附卷可稽（
    見偵查卷第17頁），足認被告之自白與事實相符，洵堪採為
    認定事實之依據。本案事證明確，被告犯行堪以認定，應依
    法論科。
二、論罪科刑：
  ㈠核被告所為，係犯刑法第216條、第210條之行使偽造私文書
    罪。
  ㈡被告偽造「卓瑞燕」署押之行為係偽造私文書之階段行為，
    而偽造私文書之低度行為復經行使之高度行為所吸收，均不
    另論罪。
  ㈢爰審酌被告明知並未取得卓瑞燕之同意或授權，因反悔不願
    以先前之出價出售系爭房屋，為退掉大勇店之斡旋，竟偽造
    卓瑞燕為受託經紀人員名義之買賣議價委託書並傳送予大勇
    店店長陳勁瑋以行使，足以生損害於卓瑞燕、陳勁瑋，所為
    實有不該，惟念其犯後終能坦承犯行，態度尚可，且該份買
    賣議價委託書於同日即已作廢，該筆房屋交易亦已成交，所
    生之危害非鉅，並兼衡其前無犯罪科刑紀錄，有臺灣高等法
    院被告前案紀錄表在卷可佐，素行尚佳，及其犯罪之動機、
    目的、手段，暨其自陳高中畢業之智識程度、目前無業、長
    期罹患雙相情緒障礙症、恐慌症併特定場所畏懼症、無需撫
    養家人之生活狀況等一切情狀，量處如主文所示之刑，並諭
    知如易科罰金之折算標準，以資懲儆。
  ㈣末查，被告前未曾因故意犯罪受有期徒刑以上刑之宣告，有
    臺灣高等法院被告前案紀錄表1份在卷可考，其因一時失慮
    ，致罹刑章，惟其於犯後終能坦承犯行，尚有悔悟之意，且
    本案應僅屬偶發性之犯罪，其主觀惡性並非重大，對於社會
    規範之認知尚無重大偏離，被害人卓瑞燕於警詢中亦表示未
    受到任何損失及不提出告訴之意，信其經此偵審程序及科刑
    教訓後，應知所警惕，當無再犯之虞，本院認前開所宣告之
    刑，以暫不執行為適當，爰依刑法第74條第1項第1款規定，
    併予宣告緩刑2年，以啟自新。
三、沒收：
  ㈠按偽造之印章、印文或署押，不問屬於犯人與否，沒收之，
    刑法第219條定有明文。
  ㈡查，編號GM029844號大家房屋買賣議價委託書1份已因作廢而
    繳回三重運動公園店，非屬被告所有，爰不予宣告沒收，惟
    其上受託人經紀人員簽名欄內偽造之「卓瑞燕」簽名1枚，
    係偽造之署押，不問屬於被告與否，應依刑法第219條之規
    定宣告沒收。
據上論斷，應依刑事訴訟法第273條之1第1項、第299條第1項前
段，刑法第216條、第210條、第41條第1項前段、第74條第1項第
1款、第219條，判決如主文。
本案經檢察官蔡妍蓁提起公訴，經檢察官張啓聰到庭執行職務。
中　　華　　民　　國　　111 　年　　9 　　月　　7 　　日
                  刑事第二十五庭  法  官      曾淑娟

如不服本判決，應於判決送達後20日內敘明上訴理由，向本院提
出上訴狀（應附繕本），上訴於臺灣高等法院。其未敘述上訴理
由者，應於上訴期間屆滿後20日內向本院補提理由書「切勿逕送
上級法院」。
                                  書記官       王若安 
中　　華　　民　　國　　111 　年　　9 　　月　　8 　　日
附錄本案論罪科刑所引法條全文：
中華民國刑法第210條
偽造、變造私文書，足以生損害於公眾或他人者，處5年以下有
期徒刑。
　
中華民國刑法第216條
行使第210條至第215條之文書者，依偽造、變造文書或登載不實
事項或使登載不實事項之規定處斷。